臺灣高等法院高雄分院刑事判決　　　　　　　　　　九十一年度上易字第六八八號
　　上　訴　人
　　即　被　告　甲○○
右上訴人因贓物案件，不服臺灣高雄地方法院九十年度易字第四七四四號中華民國九
十一年三月二十八日第一審判決（起訴案號：臺灣高雄地方法院檢察署九十年度偵字
第九八一四號），提起上訴，本院判決如左：
      主  文
上訴駁回。
      事  實
一、緣愛的世界股份有限公司（下稱愛的世界公司）於民國（下同）八十九年七月十
    日，在台北縣五股鄉○○路○段七十一號門市部失竊懸掛有愛的世界標籤，每件
    新台幣（下同）三百至一千元不等之童裝一批，適張周彩杏於九十年二月下旬某
    日，在高雄市○○路與十全路口之跳蚤市場，以總價一千六百元之賤價兜售上開
    愛的世界公司所失竊之童裝約三百件，甲○○明知所兜售之童裝價格每件不到六
    元，與市價顯不相當，應係他人所失竊之物品，仍予以買受。嗣於九十年四月九
    日十四時許，甲○○在高雄市○○區○○街一巷十五號前設攤販賣前揭童裝時，
    為愛的世界公司南區職員張美娟會同警方當場查獲，並扣得尚未售出價值約十二
    萬元之童裝一百二十八件。
二、案經高雄市政府警察局左營分局移送臺灣高雄地方法院檢察署檢察官偵查起訴。
    理  由
一、訊據上訴人即被告甲○○（下稱被告）對於在右揭時、地以一千六百元之價格向
    張周彩杏購買懸掛有愛的世界標韱之童裝一批，約三百件，嗣於設攤販賣時為警
    當場查獲之事實，固供認不諱，惟矢口否認有何故買贓物之犯行，辯稱：當時張
    周彩杏係用二個垃圾袋包起來，伊不知衣服是贓物云云。
二、惟查：
  (一)被告所購買嗣為警查獲之童裝一百二十八件，係愛的世界公司所有而於八十九年
    七月十日，在台北縣五股鄉○○路○段七十一號失竊之事實，業據告訴人代理人
    張美娟、朱金本分別於警訊及本院審理中指訴綦詳，並有台北縣警察局蘆州分局
    受理刑事案件報案單，及經被害人愛的世界公司之代理人張美娟領回部分失竊物
    品時所出具之贓物認領保管收據一紙附卷可稽，是被告所販賣之童裝確係他人因
    犯財產罪而取得之物，為刑法贓物罪章所稱之贓物無訛。
  (二)被告從事衣服販售工作多年，且查獲之童裝係以一千六百元購得之事實，業據被
    告於本院審理時陳明在卷。而為警查獲扣得之童裝上確懸掛有愛的世界童裝標籤
    ，且均係新品之事實，亦有卷附照片可按。而查獲扣得之童裝在門市部販賣之價
    格每件三百元起迄一千元不等乙節，亦經愛的世界公司所委任代理人朱金本於本
    院審理時陳明在卷，以每件三百元，三百件平均之結果，每件不到六元，是被告
    係以與市價顯不相當之價格購得無訛，佐以係購買之地點係銷售舊貨之二手貨跳
    蚤市場，而所購得者係全新之童裝觀之，一般乙慮成熟之人，斷無不知該童裝應
    係他人所失竊之來路不明贓物之理。被告亦係乙慮成熟之成年人，豈能不知？是
    被告辯稱：不知情云云，應係避重就輕之詞，委無可採，事證已經明確，被告犯
    行堪以認定。請求拘提證人張周彩杏到案，核無不必要。
三、核被告所為，係犯刑法第三百四十九條第二項之故買贓物罪。原審因而適用刑法
    第三百四十九條第二項、罰金罰鍰提高標準條例第一條前段、第二條，審酌被告
    犯後否認犯行，毫無悔意，被害人所受之損害非輕等一切情狀，量處有期徒刑三
    月，並諭知易科罰金以三百元折算一日，經核原判決認事用法並無違誤，量刑亦
    稱允當，被告仍執前詞，聲明上訴，指摘原判決不當，為無理由，應予駁回。
據上論結，應依刑事訴訟法第三百六十八條，判決如主文。
本案經檢察官林應華到庭執行職務。
中    華    民    國     九十一     年       六       月      二十      日
                              臺灣高等法院高雄分院刑事第四庭
                                  審判長法官  蕭權閔
                                        法官  陳吉雄
                                        法官  李嘉興
右正本證明與原本無異。
不得上訴。
                                      書記官  呂素珍
中    華    民    國     九十一     年       六       月      二十一    日
附錄：本判決論罪科刑法條：
刑法第三百四十九條第二項：搬運、寄藏、故買贓物或為牙保者，處五年以下有期徒
刑、拘役或科或併科一千元以下罰金。
